【裁判字號】    89,訴,1613
【裁判日期】    891031
【裁判案由】    妨害兵役
【裁判全文】
臺灣高雄地方法院刑事判決                        八十九年度訴字第一六一三號
    公  訴  人  臺灣高雄地方法院檢察署檢察官
    被      告  甲○○
右列被告因妨害兵役案件，經檢察官提起公訴（八十九年度偵字第八三七九號），本
院判決如左：
    主  文
甲○○役齡男子意圖避免徵兵處理，居住處所遷移，無故不申報，致未能辦理徵集，
處有期徒刑肆月。
    事  實
一、甲○○係民國六十七年次役齡男子，原設籍高雄縣林國鄉○○村○○路六十九巷
    五十四弄五號，竟意圖避免徵集，於八十三年間某日，將居住處所遷移至某不詳
    處所居住，卻無故不向兵役、戶政單位申報其已遷移之居住處所，致使高雄縣政
    府指定其應於八十八年十二月六日上午八時至高雄縣林園鄉公所報到之八十八年
    十一月三十日高縣府兵徵字第一八三九號陸軍常備兵徵集令，送達上開住所，由
    其父徐上收受後，終因無法聯絡，甲○○因而未依規定時間報到，以致高雄縣政
    府未能辦理甲○○之徵集。
二、案經高雄縣政府函送臺灣高雄地方法院檢察署檢察官偵查起訴。
    理  由
一、訊之被告甲○○對於未能依照規定時間前往指定地點接受兵役徵集之事實供承不
    諱（見本院八十九年十月十九日審判筆錄），惟否認有前開犯行，辯稱：伊從八
    十三年即北上工作，今年二月初因交保有返家，嗣後即又離家，未接到通知，不
    是故意避免徵集云云。然查：右揭事實，除據移案機關高雄縣政府函敘及被告之
    父徐上於偵查中陳述（見偵查卷第十五頁）甚明外，並有陸軍八十八年十一月三
    十日高縣府兵徵字第一八三九號常備兵徵集令及臺灣省高雄縣林園鄉八十九年妨
    害兵役案件調查表各一紙附卷可稽。而年滿二十歲之役齡男子需服兵役，隨時有
    接受兵役徵集之可能，為一般社會大眾所共知，被告竟於離去其居住處所時，既
    不向有關戶政、兵役單位辦理居住處所遷移之申報，有避免徵兵處理之意圖甚明
    ，所辯非故意云云，係屬卸責之詞，不足採信，本件事證明確，被告犯行洵堪認
    定。
二、核被告所為，係犯妨害兵役治罪條例第三條第五款之罪。審酌被告意圖規避國民
    服兵役義務，心態可議，行為亦妨害國家兵源正常運作，又其雖於八十九年間因
搶奪犯行，經法院判處有期徒刑八月（尚未確定），惟並無其他前科犯行，有臺
    灣高等法院被告全國前案紀錄表、臺灣高雄地方法院檢察署刑案資料查註紀錄表
    及本院八十九年度訴緝字第一一二號刑案判決書各一件附卷可稽，且犯後坦承行
    為事實，態度良好等一切情狀，量處如主文所示之刑。
據上論斷，應依刑事訴訟法第二百九十九條第一項前段，妨害兵役治罪條例第三條第
五款，判決如主文。
中    華    民    國      八十九      年     十     月      三十一      日
                                  臺灣高雄地方法院刑事庭
                                      法  官  李麗珠
右正本證明與原本無異。
如不服本判決，應於判決送達後十日內，向本院提出上訴狀。
                                      書記官  簡鴻雅
中    華    民    國      八十九      年     十     月      三十一      日
附錄本案判決論罪科刑法條：
妨害兵役治罪條例第三條第五款：
役齡男子圖避免徵兵處理，而有左列行之一者，處五年以下有期徒刑：
五、居住處所遷移，無故不申報，致未能辦理身家調查、徵兵檢查、抽籤或徵集者。


司法院資訊處製作；財團法人民間司法改革基金會備份。
